臺灣雲林地方法院刑事判決　　　　　　　　　　　　　九十一年度交易字第二八號
　　公 訴 人　臺灣雲林地方法院檢察署檢察官
　　被　　告　甲○○
右列被告因過失致死等案件，經檢察官提起公訴（九十一年度偵字第三九０號），本
院判決如左：
    主  文
甲○○因過失致人於死，處有期徒刑拾月，緩刑年。
    事  實
一、甲○○於民國（下同）九十年十二月二十一日十二時十分許，駕駛車牌號碼ＢＫ
    －二五０一號自用小客車，前座並坐有其妻黃秀花，沿雲林縣二崙鄉○○○○○
    路外側車道由北往南方向行駛，行經雲林縣二崙鄉○○村○○○○○路四十一公
    里處與枋南村農路交岔路口處，其原應注意車前狀況，隨時採取必要安全措施；
    又行車速度，應依標誌之規定，無標誌者，在市區道路，時速不得超過四十公里
    ，在郊外道路不得超過六十公里，甲○○竟疏於注意車前狀況，而貿然以時速六
    十公里以上之速度前進，適遇洪新雨駕駛ＳＯ－九八七九號自用小貨車搭載其妻
    乙○，沿台十九線南往北方向，行經上開交岔路口，正緩慢左轉往西枋南村方向
    行進，迨見時已避煞不及，甲○○所駕駛上開之小客車左前方車頭遂撞擊洪新雨
    所駕駛右開之自小貨車右側車頭，肇致洪新雨與乙○人身彈出車外，洪新雨頭部
    著地受有外傷、肋骨骨折、出血性休克等傷害，送醫不治死亡；乙○亦受有頭部
    外傷、胸部挫傷併右肋多處骨折、腹部鈍挫傷、身體多處挫傷並擦傷等傷害。
二、案經乙○告訴暨雲林縣警察局西螺分局報驗後由臺灣雲林地方法院檢察署檢察官
    偵查起訴。
    理  由
一、訊據被告甲○○，對於右揭時地駕車未注意車前狀況，以高於時速六十公里之速
    度行駛，致緊急煞車不及撞擊被害人洪新雨之車輛肇事，造成被害人洪新雨與乙
    ○人身彈出車外，洪新雨頭部著地受有外傷、肋骨骨折、出血性休克等傷害，送
    醫不治死亡；乙○亦受有頭部外傷、胸部挫傷併右肋多處骨折、腹部鈍挫傷、身
    體多處挫傷並擦傷等情坦承不諱，核與告訴人乙○指訴情節相符，並有道路交通
    事故調查報告表、現場與肇事後車輛照片八禎、汽車煞車距離、行車速度及道路
    摩擦係數對照表一紙在卷可參。而被害人洪新雨確因本件車禍死亡，亦經台灣雲
    林地方法院檢察署檢察官督同檢驗員相驗屬實，並製有驗斷書、相驗屍體證明書
    、勘驗筆錄、相驗相片三幀及慈愛綜合醫院出具生化藥物激素檢查結果報告、急
    救診斷證明書各一紙附卷可稽；被害人乙○受有前揭傷害，亦有慈愛綜合醫院診
    斷證明書一紙可按。
二、按駕駛人原應注意車前狀況，隨時採取必要之安全措施；在郊外道路，時速不得
    超過六十公里，道路交通規則第九十四條第三項、第九十三條第一項第一款前段
    分別定有明文。本件被告甲○○駕車自應注意上開規定，小心駕駛謹慎為之，且
    依當時天侯晴、日間有自然光線、路面乾燥、無缺陷、無障礙物、及視距良好等
    客觀環境判斷，亦無不能注意之情事。詎甲○○駕車竟疏未注意上開規定，仍貿
    然以時速六十公里以上之高速度行駛，為肇致本件事故之因，其行為顯有過失。
    被告上開之過失行為與被害人洪新雨死亡、及乙○傷害等結果間，具有相當因果
    關係。本件事證明確，被告過失犯行均堪認定。
三、核被告甲○○所為，係犯刑法第二百七十六條第一項之過失致死罪、及同法第二
    百八十四條第一項前段之過失傷害罪。被告一過失行為，同時致被害人洪新雨死
    亡及乙○受傷，為想像競合犯，依刑法第五十五條之規定，應從較重之過失致死
    罪處斷。爰審酌被告之素行，其因一時疏失未注意車前狀況，駕車超速行駛致被
    害人洪新雨死亡、乙○受傷，肇事後已就被害人洪新雨死亡部分與被害人家屬達
    成民事調解，賠償被害人家屬共計新台幣三百三十萬元，有雲林縣崙背鄉調解委
    員會調解書一紙可憑，犯後又坦承犯行，態度尚佳等一切情狀，量處如主文所示
    之刑。末查，被告未曾受有期徒刑以上刑之宣告，有台灣高等法院被告全國前案
    紀錄表在卷可稽，其因過失致罹本罪，犯後已知悔悟，經此罪刑之宣告，當知所
    警惕而無再犯之虞，本院綜合各情，認前揭對其所宣告之刑，宜以暫不執行為適
    當，爰併宣告緩刑三年，以勵自新。
據上論斷，應依刑事訴訟法第二百九十九條第一項前段，刑法第二百七十六條第一項
、第二百八十四條第一項前段、第五十五條、第七十四條第一款，罰金罰鍰提高標準
條例第一條前段，判決如主文。
本案經檢察官劉海倫到庭執行職務
中      華      民      國    九十一    年      三      月    二十一    日
                                    臺灣雲林地方法院刑事第二庭
                                        法  官  紀  文  勝
右正本證明與原本無異。
如不服本判決，應於判決送達後十日內向本院提出上訴狀( 應附繕本 )。
                                        書記官  許  立  昌
中      華      民      國    九十一    年      三      月    二十一    日
中華民國刑法第二百七十六條
 (過失致死罪)
因過失致人於死者，處二年以下有期徒刑、拘役或二千元以下罰金。
從事業務之人，因業務上之過失犯前項之罪者，處五年以下有期徒刑或拘役，得併科
三千元以下罰金。
中華民國刑法第二百八十四條
 (過失傷害罪)
因過失傷害人者，處六月以下有期徒刑、拘役或五百元以下罰金，致重傷者，處一年
以下有期徒刑、拘役或五百元以下罰金。
從事業務之人，因業務上之過失傷害人者，處一年以下有期徒刑、拘役或一千元以下
罰金，致重傷者，處三年以下有期徒刑、拘役或二千元以下罰金。
